臺灣臺北地方法院刑事判決　　　　　　 100年度簡上字第62號
上　訴　人
即　被　告　張陽
選任辯護人　羅行律師
上　訴　人
即　被　告　許志成
上　訴　人
即　被　告　許清豪
上列上訴人等即被告等因恐嚇等案件，不服本院100 年度簡字第
121 號，中華民國100 年1 月11日所為第一審簡易判決（聲請簡
易判決處刑案號：臺灣臺北地方法院檢察署99年度偵字第13479
號、第13580 號）提起上訴，本院判決如下：
    主      文
原判決撤銷。
張陽共同以脅迫使人行無義務之事，累犯，處拘役伍拾日，如易
科罰金，以新臺幣壹仟元折算壹日，減為拘役貳拾伍日，如易科
罰金，以新臺幣壹仟元折算壹日。
張陽被訴涉犯恐嚇危害安全罪部分，無罪。
許志成、許清豪均無罪。
    事實及理由
甲、有罪部分
壹、犯罪事實
一、張陽於民國94年間，因恐嚇危害安全罪案件，經本院以94年
    度訴字第1035號判處有期徒刑6 月，如易科罰金，以銀元30
    0 元即新臺幣（下同）900 元折算1 日確定，於95年10月13
    日易科罰金執行完畢。張陽不知悔改，於95年間受徐靖萱（
    案發時姓名為徐心瑀）委託，向徐靖萱前男友吳澤鑫催討兩
    人於交往期間所積欠徐靖萱之債務，方式為先由徐靖萱透過
    其友人於網路聊天室將吳澤鑫約出見面，於95年11月底至同
    年12月間某日，吳澤鑫應約前往臺北市敦化國小附近時，張
    陽與真實姓名年籍不詳、另3 名成年男子隨即出現，並向吳
    澤鑫表明催討伊積欠徐靖萱債務之意，要求吳澤鑫當場簽立
    本票擔保債務，然吳澤鑫對債務金額有所爭執，不願簽立本
    票，張陽與真實姓名年籍不詳、另3 名成年男子即共同基於
    以脅迫使人行無義務之事之犯意聯絡，由張陽以「若不簽本
    票的話，就要讓你好看」等語，恫嚇吳澤鑫，脅迫吳澤鑫簽
    立本票，吳澤鑫因見對方人多勢眾，且遭受恫嚇，致其心生
    畏懼，遂依張陽之指示，簽立金額均為20,000元支票共21張
    而行此無義務之事。
二、案經內政部警政署刑事警察局報請臺灣臺北地方法院檢察署
    檢察官偵查後聲請以簡易判決處刑。
貳、認定犯罪事實所憑之證據及理由
一、證據能力
(一)、按被告以外之人於檢察事務官、司法警察官或司法警察調查
    中所為之陳述，與審判中不符時，其先前之陳述具有較可信
    之特別情況，且為證明犯罪事實存否所必要者，得為證據，
    為刑事訴訟法第159 條之2 所明定。辯護人雖為被告張陽辯
    護稱被害人吳澤鑫警詢筆錄無證據能力云云，然查，被害人
    吳澤鑫於本院審理時證稱：我很害怕，我真的不記得當時的
    狀況，因為我被那麼多人帶到巷子裡面，頭腦無法保持清醒
    ；當時在作警詢筆錄時肯定印象比較深，我現在作證的話，
    時間比較久，所以肯定沒有辦法去回想等語（參本院卷第16
    8 頁反面、第171 頁反面），與被害人吳澤鑫警詢時連續陳
    述案發經過乙情，已有不符。相較而言，被害人吳澤鑫於上
    開警詢筆錄製作時，距離案發時間較近，記憶較為清晰，復
    對於案發經過連續陳述，而被害人吳澤鑫於本院審理時，因
    已時過境遷，對於案發細節之記憶，漸已淡忘，足認被害人
    吳澤鑫上開警詢筆錄當具較為可信之特別情況，又為證明本
    案案發過程所必要，揆諸前開規定，當具有證據能力。辯護
    人空言指稱上開警詢筆錄不具證據能力云云，要非可採。
(二)、按被告以外之人於審判外之言詞或書面陳述，除法律有規定
    者外，不得作為證據，刑事訴訟法第159 條第1 項固有明文
    ；惟被告以外之人於審判外之陳述，雖不符刑事訴訟法第15
    9 條之1 至第159 條之4 之規定，而經當事人於審判程序同
    意作為證據，法院審酌該言詞陳述或書面陳述作成時之情況
    ，認為適當者，亦得為證據。當事人、代理人或辯護人於法
    院調查證據時，知有第159 條第1 項不得為證據之情形，而
    未於言詞辯論終結前聲明異議者，視為有前項之同意，同法
    第159 條之5 亦有明文。本判決下列所引用被告張陽以外之
    人之供述證據，除上開(一)所示被害人吳澤鑫警詢筆錄以外，
    被告張陽及其辯護人均未爭執其證據能力，且於言詞辯論終
    結前亦未聲明異議，本院審酌各該證據作成時之情況，並無
    不當之情形，認以之作為證據應屬適當，爰依刑事訴訟法第
    159 條之5 第2 項規定，自得作為證據。
(三)、其餘資以認定本案犯罪事實之證據（詳後述），亦查無違反
    法定程序取得之情形，依刑事訴訟法第158 條之4 反面規定
    ，應具證據能力。
二、證明力部分
    被告張陽固坦認於95年11月底至同年12月間某日，陪同證人
    徐靖萱前往臺北市敦化國小協調證人徐靖萱與被害人吳澤鑫
    間債務，惟矢口否認有何強制犯行，辯稱其當時只是受證人
    徐靖萱所託，偕同在場，從中保護證人徐靖萱之人身安全，
    債務的情況是由證人徐靖萱與被害人吳澤鑫自行協商，其未
    以「若不簽本票的話，就要讓你好看」等語恫嚇被害人吳澤
    鑫；案發當時伊並非染金色頭髮，但被害人吳澤鑫卻指伊染
    金髮，其從頭到尾只見過被害人吳澤鑫1 次云云。辯護人則
    為被告張陽辯護稱：被害人吳澤鑫於審理時已證稱其心生畏
    懼並非由他人不利粗暴行為所致，又被害人吳澤鑫係經警要
    求始到案製作筆錄，且被害人吳澤鑫製作警詢筆錄完畢後，
    即未再返還款項，可見被害人吳澤鑫證詞顯非可信，再者，
    被害人吳澤鑫確有積欠證人徐靖萱債款，簽立本票予證人徐
    靖萱，係為方便被害人吳澤鑫分期付款之用，並非使被害人
    吳澤鑫行無義務之事，何況被害人吳澤鑫供述與事實不符，
    前後供述亦不一樣。經查：
(一)、被害人吳澤鑫與證人徐靖萱原為男女朋友，於交往期間，被
    害人吳澤鑫積欠證人徐靖萱債務，兩人分手後，仍未清償完
    畢，被告張陽受證人徐靖萱之委託，處理被害人吳澤鑫積欠
    證人徐靖萱之債務，先由證人徐靖萱透過其友人於網路聊天
    室將被害人吳澤鑫約出見面，於95年11月底至同年12月間某
    日，被害人吳澤鑫應約前往臺北市敦化國小附近時，被告張
    陽與真實姓名年籍不詳、另3 名成年男子即向被害人吳澤鑫
    表明催討伊積欠證人徐靖萱債務之意，要求被害人吳澤鑫當
    場簽立本票擔保債務，然被害人吳澤鑫對債務金額有所爭執
    ，不願簽立本票，被告張陽遂以「若不簽本票的話，就要讓
    你好看」等語，恫嚇被害人吳澤鑫，脅迫被害人吳澤鑫簽立
    本票，被害人吳澤鑫因見對方人多勢眾，且遭受恫嚇，致其
    心生畏懼，遂依被告張陽之指示，簽立金額均為20,000元支
    票共21張而行此無義務之事等事實，為被害人吳澤鑫於警詢
    及本院審理時證述綦詳（參偵卷一第82頁至第85頁、本院卷
    第167 頁至第173 頁、第176 頁），核與證人徐靖萱於本院
    審理時證述：被害人吳澤鑫大約在10年前，因為他母親在外
    欠債，所以用我的名義向銀行借貸，被害人吳澤鑫還了大約
    10萬之後，就消失了，也聯絡不到，在交往期間，被害人吳
    澤鑫常對我暴力相向，就因為這樣我才會請我朋友即被告張
    陽幫忙，有1 個男生在場，我比較不會擔心；因為當天被告
    張陽也在，如果被告張陽不在的話，我1 個女生，被害人吳
    澤鑫可能連本票都不簽；被害人吳澤鑫說他沒有錢，被告張
    陽就說那不然就叫他簽20,000元的，總共21張等語相符（參
    本院卷第125 頁至該頁反面、第126 頁至該頁反面、第127
    頁、第174 頁及第128 頁反面），並有被害人吳澤鑫出具之
    匯款收據11紙及本票1 張在卷可憑（參偵卷一第87頁至第90
    頁、第93頁），是被告張陽確受證人徐靖萱委託，處理被害
    人吳澤鑫積欠證人徐靖萱之債務，並於上開時地，要求被害
    人吳澤鑫簽立前述本票。又對照證人徐靖萱於本院審理時證
    述：被害人吳澤鑫不知道我學妹聯絡他的目的，不知道我要
    透過學妹找他來重簽本票；被害人吳澤鑫沒有還款的意願，
    他就是不想還，因為被告張陽是男生，有男生在現場的話，
    他可能比較會寫本票，如果只有我1 個女生，他可能會不願
    意寫或逃跑；如果被害人吳澤鑫有拿錢給被告張陽的話，被
    告張陽會把我的那一半給我，之後再由我把本票寄還給被害
    人吳澤鑫，因為如果被告張陽不在的話，我1 個女生，被害
    人吳澤鑫可能連本票都不簽，所以我等於是感謝被告張陽的
    幫忙，跟他1 人分一半，而且我打電話給被害人吳澤鑫，他
    也不理我，所以我就請被告張陽跟他聯繫等語（參本院卷第
    126 頁反面、第127 頁反面、第127 頁），則被害人吳澤鑫
    於兩人分手後，隨即失聯，證人徐靖萱尚須透過友人以網友
    見面為名，設計被害人吳澤鑫出面赴約，可見被害人吳澤鑫
    本無返還欠款之意思，若僅證人徐靖萱1 人出面催討債務，
    被害人吳澤鑫絕無可能簽立上開本票並陸續返還部分款項，
    參酌本案被害人吳澤鑫受騙赴約後，不僅當下簽立本票，復
    於95年12月19日起，至98年1 月19日止，多達11次匯款入被
    告張陽提供之帳戶以清償債務等情，有被害人吳澤鑫出具之
    匯款收據11紙及本票1 張在卷可憑（參偵卷一第87頁至第90
    頁、第93頁），果被害人吳澤鑫未受到外在強大壓力，何以
    一反常情，主動簽下本票擔保債務，並陸續清償部分欠款，
    顯見迫使被害人吳澤鑫還款之原因，即為證人徐靖萱於本院
    審理時再再強調之「被告張陽在場」、「請被告張陽跟被害
    人吳澤鑫聯繫」，足徵被害人吳澤鑫證述其遭被告張陽夥同
    上開3 名姓名年籍不詳之成年男子強索債務，並經被告張陽
    以前詞恫嚇，致使被害人吳澤鑫心生畏懼，不得不簽立本票
    ，行此無義務之事，以求安然脫身等語，應可採信。
(二)、被告及其辯護人雖辯以前詞，然：
１、被害人吳澤鑫於本院審理時證稱：證人徐靖萱確認是我之後
    ，她要我轉頭，被告張陽他們就出來，跟著就帶我到巷子裡
    談債務的事，他們還有要我打電話給我姑姑，確認車子是誰
    的，所以我印象這麼深等語（參本院卷第171 頁），核與證
    人徐靖萱於本院審理時證述：被告張陽當時還有向被害人吳
    澤鑫拿他的電話打給被害人吳澤鑫的姑姑，確認被害人吳澤
    鑫開來的車是誰的等語相符（參本院卷第174 頁反頁），可
    見被告張陽於案發之初，即實際進行債務催討工作，並非僅
    在一旁保護證人徐靖萱而己。又本案被害人吳澤鑫清債債務
    之方式，須先匯至被告張陽提供之帳戶，其中一半款項由被
    告張陽轉交證人徐靖萱，所餘一半則歸被告張陽所有等情，
    為被害人吳澤鑫及證人徐靖萱於本院審理時證述無訛（參本
    院卷第168 頁反面、第129 頁），並有被害人吳澤鑫出具之
    匯款收據11紙在卷可憑（參偵卷一第87頁至第90頁），顯示
    被告張陽位居本案債務清償之樞紐，被害人吳澤鑫每筆匯款
    均須經過其提供之帳戶，究其原因，係為確保被告張陽必可
    分得被害人吳澤鑫清償之款項，此情亦經證人徐靖萱於本院
    審理時確認屬實（參本院卷第129 頁），堪見被告張陽於本
    案中身居要角，對於債務催收技巧與確保報酬收取等事，甚
    為熟稔，絕非單純偕同在場而已，是被告張陽辯稱債務均係
    證人徐靖萱與被害人吳澤鑫自行協商，伊僅偕同在場云云，
    並非可採。
２、本案被害人吳澤鑫積欠證人徐靖萱款項後，失聯許久，未主
    動清償，復於本案案發之初，也表明不願簽立本票擔保債務
    ，但最終被害人吳澤鑫卻簽立上開本票並分期還款等情，已
    如上載，可見被害人吳澤鑫於欠債後，本無清償之意願，苟
    非受有外力不當介入，被害人吳澤鑫何以一改常態，非僅簽
    立本票擔保債務外，尚且分期陸續清償。對照本案係因被告
    張陽在場，被害人吳澤鑫始願簽立本票並陸續歸還部分款項
    乙情，為證人徐靖萱於本院審理證述時一再強調（參本院卷
    第126 頁至第127 頁反面），可見係因被告張陽在場催討債
    務，迫使被害人吳澤鑫當場簽下本票，也因被告張陽當時所
    為之威嚇，致使被害人吳澤鑫心存畏懼，害怕被告張陽再次
    上門強索欠款，而持續匯款至被告張陽提供之帳戶，足徵被
    害人吳澤鑫指訴被告張陽藉人多勢眾之情，並以「若不簽本
    票的話，就要讓你好看」等語恫嚇被害人吳澤鑫，致使伊心
    生畏懼，不得不簽立本票乙事，應屬實在，被告張陽辯稱其
    未出言恐嚇被害人吳澤鑫，亦未脅迫被害人吳澤鑫簽立本票
    云云，顯違常理，難認可信。
３、被害人吳澤鑫於警詢時即指認被告張陽為當時出言恫嚇伊之
    人，並於本院審理時指證：因為當時跟我談的人是被告張陽
    ，所以我確定對他有印象；警詢時有提示被告張陽照片供我
    指認，警察問我特徵，我當天可以想到的只有染金髮的等語
    （參本院卷第171 頁及第168 頁反面），則被害人吳澤鑫既
    與被告張陽面對面協議本案債務還款事宜，復受被告張陽之
    脅迫而簽立上開本票，如此近距離之接觸，縱僅見過1 次面
    ，斷無誤指之可能，被告張陽辯稱僅與被害人吳澤鑫見過1
    次面，伊當時並非染金髮云云，尚非可採。
４、被害人吳澤鑫迭於警詢及本院審理時，對於被告張陽出言恫
    嚇迫使伊簽立本票乙事指證明確，已如上述，而證人吳澤鑫
    雖於本院審理時證稱當時被告張陽並未對伊施行任何暴力行
    為等語（參本院卷第169 頁反面），然被告張陽夥同其他3
    名成年男子在場催討債款，被告張陽更且放話恐嚇，縱無實
    際攻擊行為，衡以當時情事，足使一般人心生畏懼，辯護人
    稱被害人吳澤鑫心生畏懼乙事，並非被告張陽所致云云，有
    悖常情。又被害人吳澤鑫於警詢筆錄製作完畢後，未再返還
    款項乙情，為被害人吳澤鑫於本院審理時解釋：因為警察跟
    我說等事情到一段落看怎樣處理再說，所以我就沒有還錢等
    語（參本院卷第176 頁），對照本案被害人吳澤鑫警詢筆錄
    製作時間為98年5 月9 日，若被害人吳澤鑫欲藉此免為清償
    借款，當可於案發之初，隨即向員警舉發，而非持續清償部
    分欠款後，始到案製作筆錄，可見被害人吳澤鑫未欲藉誣陷
    被告張陽以免去其債務，辯護人辯以上詞，亦非可信。再者
    ，債務人縱應清償欠款，但除雙方另有約定外，債務人並無
    簽立本票之義務，本案聲請簡易判決處刑書及第一審判決所
    認定之事實，均係被告張陽以上開言語恫嚇被害人吳澤鑫，
    致使被害人吳澤鑫簽立本票，而行此無義務之事，對照證人
    徐靖萱於本院審理時證稱：本票在我這邊，如果吳澤鑫有拿
    錢給張陽的話，張陽會把我的那一半給我，之後再由我把本
    票寄還給吳澤鑫等語（參本院卷第127 頁），可見上開本票
    係為供擔保債權之用，非僅方便被害人吳澤錢分期付款，辯
    護人以此置辯，自無足採。至於被害人吳澤鑫證詞堪以採信
    之理由，已敘明如前，辯護人空言被害人吳澤鑫供述前後不
    一、與事實不符云云，並未具體指出，尚難採信。
５、證人徐靖萱於本院審理證述被告張陽當時並非頭染金髮，當
    天債務協商都是伊與被害人吳澤鑫在談，當天到場的人，只
    有兩男兩女，伊、伊學妹、被告張陽及其男性友人，被告張
    陽未以上開言語恐嚇被害人吳澤鑫，被害人吳澤鑫完全沒有
    表示他不願意簽立本票一節，已與被害人吳澤鑫於警詢及本
    院審理時之證述不符。又本案被害人吳澤鑫會簽立本票原因
    ，係被告張陽在場乙情，為證人徐靖萱於本院審理時一再證
    稱，顯示被告張陽絕非僅在一旁而已。況且本案本票開立及
    債務清償方式，均係由被告張陽所策畫，被告張陽更可抽取
    每筆還款2 分之1 作為報酬等情，亦為證人徐靖萱於本院審
    理時所確認（參本院卷第128 頁反面、第129 頁），可見被
    告張陽完全主導本次債務催收事宜，並抽取高額報酬，證人
    徐靖萱陳稱係由其與被害人吳澤鑫商議云云，前後矛盾，與
    事實不符。再者，被害人吳澤鑫失聯許久而未主動清償款項
    乙情，為證人徐靖萱於本院審理時證稱無訛（參本院卷第12
    6 頁至該頁反面），可見被害人吳澤鑫本無還款意願，若在
    場情勢尚不足以迫使被害人吳澤鑫就範，何以被害人吳澤鑫
    經他人假網友見面之名騙出相會後，就會簽立本案本票並陸
    續返還部分款項，證人徐靖萱證陳在場只有兩男兩女，被害
    人吳澤鑫未受恐嚇，亦未表示不願意簽立本票云云，亦悖常
    情。勾稽以上，證人徐靖萱於本院審理時所為迴護被告、避
    重就輕之證詞，俱無可採。
(三)、綜上所述，本案事證已臻明確，被告張陽強制犯行堪以認定
    ，應依法論科。
、論罪科刑之理由
一、核被告張陽所為，係犯刑法第304 條第1 項之強制罪。
二、被告張陽與上開真實姓名年籍不詳之3 名成年男子間，就上
    開犯行，有犯意聯絡及行為分擔，應依刑法第28條規定，論
    以共同正犯。至於證人徐靖萱於案發時雖在場，然被害人吳
    澤鑫證稱：證人徐靖萱叫我之後，跟著被告張陽就出來了，
    說要跟我談債務的事；因為當天拿出債權憑證的人只有被告
    張陽，也只有他和我對話等語（參本院卷第171 頁、第168
    頁反面），可見關於債務商談乙事，係由被告張陽為之，縱
    被害人吳澤鑫係經證人徐靖萱透過其友人於網路聊天室約出
    見面，但關於債務之商議及本票之簽立等構成犯罪事實，卷
    內並無證據證明證人徐靖萱於案發當時已可預見被告張陽將
    實施強制手段或參與實施，是難認證人徐靖萱就上開犯行，
    有犯意聯絡及行為分擔，併予敘明。
三、被告張陽前於94年間，因恐嚇危害安全罪案件，經本院以94
    年度訴字第1035號判處有期徒刑6 月，如易科罰金，以銀元
    300 元即新臺幣900 元折算1 日確定，於95年10月13日易科
    罰金執行完畢，有臺灣高等法院被告前案紀錄表1 件在卷可
    憑，其於該案執行完畢後5 年內，故意再犯本件有期徒刑以
    上之罪，為累犯，應依刑法第47條第1 項規定，加重其刑。
四、原審認被告張陽上開犯行罪證明確，予以論罪科刑，固非無
    見，然查：
(一)、被害人吳澤鑫於警詢時已指證當時總共4 名男子將其帶至巷
    內，再由當中1 名男子即被告張陽出言恫嚇等語，於本院審
    理時並證稱：被告張陽他們就出來，跟著就到巷子裡面去談
    債務的事，他們人這麼多，來的人沒1 個人給我好臉色看，
    我在混亂的局面下，帶著恐懼的心理等語（參本院卷第171
    頁及第172 頁），可見被告張陽當時係夥同另外3 名成年男
    子共同犯下本案，藉此營造人多勢眾之氛圍，使得遭受恫嚇
    之被害人吳澤鑫，畏懼之情更加嚴重，原審僅認定被告張陽
    1 人為本案強制犯行，已有違誤。
(二)、原審認定被告張陽除以「若不簽本票的話，就要讓你好看」
    等語恫嚇被害人吳澤鑫外，尚以「你住哪裡、公司在哪裡我
    都知道」等語恐嚇被害人吳澤鑫，然此部分，應屬誤會（詳
    如後述之不另為無罪判決諭知部分所載）。
(三)、原審判決未能究明上情斟酌及此，逕引用檢察官之聲請簡易
    判決處刑書而對被告張陽論罪科刑，容有違誤，被告張陽上
    訴意旨仍執前詞否認犯罪，固無可取，然原審判決此部分既
    有前揭可議之處，即屬無可維持，應由本院予以撤銷改判。
五、爰審酌被告張陽有上開犯罪事實欄所載前科，素行不佳，本
    案夥同上開姓名年籍不詳3 名成年男子向被害人吳澤鑫強索
    債務，又出言恫嚇被害人吳澤鑫，迫使被害人吳澤鑫簽立本
    票，使被害人吳澤鑫自由受到侵害，生活於恐懼之中，犯罪
    手段甚為惡劣，更藉此朋分被害人吳澤鑫返還之欠款，賺取
    花費，不思以正當方法牟財，犯罪所生危害非輕，且被告張
    陽犯後不斷推諉罪責，毫無悔改之意，態度顯然不佳，暨其
    犯罪動機、生活情況等一切情況，量處如主文第2 項所示之
    刑，並諭知易科罰金之折算標準。被告張陽犯罪之時間，係
    在96年4 月24日以前，所犯符合中華民國九十六年罪犯減刑
    條例第2 條所定之減刑條件，應依該減刑條例第2 條第1 項
    第3 款、第7 條及第9 條規定，減刑如主文所示，並諭知易
    科罰金之折算標準。
肆、不另為無罪判決諭知之部分
一、公訴意旨另以：被告張陽於95年間因受證人徐靖萱之委託向
    其前男友即被害人吳澤鑫催討借款債務，而於95年12月間某
    日，在臺北市敦化國小旁，要求被害人吳澤鑫給付400,000
    元之借款債務，因未獲被害人吳澤鑫應允，被告張陽竟基於
    以脅迫使人行無義務之事之犯意，要求被害人吳澤鑫簽立本
    票，並以「你住哪裡、公司在哪裡我都知道」等語脅迫被害
    人吳澤鑫，致被害人吳澤鑫心生畏懼，而簽立每張金額為20
    ,000元之本票共21張交付被告張陽，使被害人吳澤鑫行無義
    務之事，因認被告張陽此部分涉犯刑法第304 條第1 項強制
    罪嫌云云。
二、公訴意旨認被告張陽於上開時地，尚以「你住哪裡、公司在
    哪裡我都知道」等語脅迫被害人吳澤鑫簽立本票，無非以被
    害人吳澤鑫於警詢時指稱：當時被告張陽向我表示若不簽本
    票的話，就要讓我好看，他說我住哪、公司在哪都知道，當
    時我覺得相當害怕，怕被他們打及對我家人不利，於是答應
    簽下本票等語為其論據。經查：
(一)、被告張陽夥同上開3 名成年男子於上開時地，由張陽以「若
    不簽本票的話，就要讓你好看」等語，恫嚇被害人吳澤鑫，
    脅迫被害人吳澤鑫簽立本票，被害人吳澤鑫因見對方人多勢
    眾，且遭受恫嚇，致其心生畏懼，遂依被告張陽之指示，簽
    立金額均為20,000元支票共21張等情，已認定如上，核先敘
    明。
(二)、被害人吳澤鑫於本院審理時證稱：我現在想起來我在警察局
    時說「不簽本票的話，就要讓我好看」這句話是在簽本票前
    ，因為他們的目的是要我簽本票；至於「你住哪裡、公司在
    哪裡我都知道」這句話，是在簽完本票之後，張陽才說的等
    語（參本院卷第176 頁），則被害人吳澤鑫於本院經過交互
    詰問後，反覆回憶案發過程，仔細回想被告張陽所述各該話
    語先後關係後，所為確定之答案，當較被害人吳澤鑫於警詢
    時之陳述為可採，則本案造成被害人吳澤鑫簽立本票、行無
    義務之事者，應為「不簽本票的話，就要讓我好看」此句話
    。至於「你住哪裡、公司在哪裡我都知道」等語，為被害人
    吳澤鑫簽完本票後，被告張陽為追討還款事宜所述，已非迫
    使被害人吳澤鑫簽立本票而行無義務之事之脅迫手段，兩者
    並無因果關係。公訴人認被告張陽尚以「你住哪裡、公司在
    哪裡我都知道」等語，脅迫被害人吳澤鑫簽立本票乙情，尚
    非可採。
(三)、此部分本應為被告張陽無罪判決之諭知，然因此部分與前開
    論罪科刑部分有一罪關係，本院就此部分爰不另為無罪判決
    之諭知，附此敘明。
乙、無罪部分
壹、公訴意旨略以：被告張陽於97年7 月間，受美商Nationwide
    Registry & Security 公司委託，向告訴人蔡火旺催討其於
    美國賭場積欠之賭債，被告張陽為要求告訴人蔡火旺清償債
    務，竟與被告許志成、許清豪共同基於恐嚇之犯意聯絡，由
    被告張陽於不詳時、地，製作內容含有告訴人蔡火旺之姓名
    、照片、職業、特徵等資料之「尋人啟示」宣傳單，並於其
    上以較大字體標明「殺～很大」、「賞金獵人」等文字，接
    續於97年3 月29日、3 月30日、31日及4 月8 日，交由被告
    許志成、許清豪至告訴人蔡火旺所經營位在臺北市○○街30
    巷8 號之三群工程有限公司（下稱三群公司）及附近，散發
    、張貼上開宣傳單，或以電話傳真方式將上開宣傳單傳真給
    告訴人蔡火旺之客戶、同業等，以此方式將加害於生命、身
    體安全之事恐嚇告訴人蔡火旺，致告訴人蔡火旺心生畏懼，
    因認被告3 人共同涉犯刑法第305 條之恐嚇危害安全罪嫌云
    云。
貳、按犯罪事實應依證據認定之，無證據不得認定犯罪事實；無
    證據能力、未經合法調查之證據，不得作為判斷之依據，刑
    事訴訟法第154 第2 項、第155 條第2 項分別定有明文。又
    不能證明被告犯罪或其行為不罰者，應諭知無罪之判決，復
    為刑事訴訟法第301 條第1 項所明文規定。再告訴人之告訴
    ，本以使被告受刑事訴追為目的，故其陳述是否與事實相符
    ，自應調查其他證據，以資審認，苟其所為攻擊之詞，尚有
    瑕疵，則在此瑕疵未予究明以前，即不能遽採為斷罪之基礎
    （最高法院69年臺上字第1531號判決參照）。況刑事訴訟法
    第161 條第1 項亦規定，檢察官就被告犯罪事實，應負舉證
    責任，並指出證明之方法，是檢察官對於起訴之犯罪事實，
    應負提出證據及說服之實質舉證責任，倘其所提出之證據，
    不足為被告有罪之積極證明，或其指出證明之方法，無從說
    服法院以形成被告有罪之心證，基於無罪推定之原則，自應
    為被告無罪判決之諭知，最高法院著有92年臺上字第128 號
    著有判例可資參照。
、本案公訴人認被告3 人涉犯此部分恐嚇危害安全犯行，無非
    以被告3 人之供述、告訴人蔡火旺之指訴及「尋人啟示」宣
    傳單影本7 紙等為主要依據。訊據被告張陽固坦認其受美商
    Nationwide Registry & Security公司委託，向告訴人蔡火
    旺催討其於美國賭場積欠之賭債，被告張陽為催討賭債，印
    製有標明「殺～很大」、「賞金獵人」字樣之尋人啟事宣傳
    單，並散發、張貼上開尋人啟事宣傳單至三群公司附近，或
    以電話傳真方式將上開宣傳單傳真給告訴人蔡火旺之客戶及
    同業等情；被告許志成及許清豪固坦承兩人於98年6 月16日
    ，有至臺北市○○街與市○○道附近，將印製有標明「殺～
    很大」、「賞金獵人」字樣之尋人啟事宣傳單，夾在上開地
    點路邊的汽車上等語，然被告3 人堅決否認有為此部分之恐
    嚇犯行，被告張陽辯稱：「殺～很大」、「賞金獵人」只是
    當時電玩廣告及電影標題，被告3 人並無恐嚇告訴人蔡火旺
    之意，只是想要吸引注意，因為協商債務過程中，告訴人蔡
    火旺均避不見面等語；被告許志成及許清豪辯稱：兩人未在
    公訴人所指之97年3 月29日、3 月30日、31日及4 月8 日，
    在臺北市○○街30巷8 號三群公司附近，散發或張貼標明「
    殺～很大」、「賞金獵人」字樣之尋人啟事等語。
肆、經查：
一、證據能力部分
(一)、按被告以外之人於檢察事務官、司法警察官或司法警察調查
    中所為之陳述，與審判中不符時，其先前之陳述具有較可信
    之特別情況，且為證明犯罪事實存否所必要者，得為證據，
    亦為刑事訴訟法第159 條之2 所明定。該條所稱「為證明犯
    罪事實存否所必要者」，應係指就具體個案案情及相關卷證
    判斷，為發現實質真實目的，認為除該項審判外之陳述外，
    已無從再就同一供述者，取得與其上開審判外陳述之相同供
    述內容，倘以其他證據代替，亦無從達到同一目的之情形而
    言。經查，關於被告3 人如何散布上開尋人啟示宣傳單等情
    ，業據告訴人蔡火旺在本院審判中以證人身分證述綦詳，較
    諸告訴人蔡火旺在警詢中之陳述內容更為詳細，且被告張陽
    之辯護人、被告許志成及許清豪於本院準備程序中復不同意
    告訴人蔡火旺之警詢筆錄有證據能力，是告訴人蔡火旺之警
    詢筆錄非為證明本案犯罪事實所必要，未具有不可取代性，
    揆諸前開規定，應無證據能力。
(二)、依刑事訴訟法第159 條之1 第2 項之規定及其立法說明，除
    顯有不可信之情況者外，檢察官訊問證人所得之供詞，得為
    證據。告訴人蔡火旺於99年10月7 日在檢察官面前之證述筆
    錄，係檢察官令其以證人身分具結後所為之證述，有該證人
    結文附卷可稽（參偵卷五第67頁），未見有何不法取證之情
    事，依上開規定及說明，告訴人蔡火旺以證人身分在檢察官
    面前具結後所製作之筆錄，得作為本案證據使用。被告張陽
    與其辯護人均未提及檢察官在訊問時有不法取供之情形，也
    未釋明上開筆錄有何顯不可信之情況，僅指該項證據為傳聞
    證據，忽略前開例外規定，尚有誤會。
(三)、按被告以外之人於審判外之言詞或書面陳述，除法律有規定
    者外，不得作為證據，刑事訴訟法第159 條第1 項固有明文
    ；惟被告以外之人於審判外之陳述，雖不符刑事訴訟法第15
    9 條之1 至第159 條之4 之規定，而經當事人於審判程序同
    意作為證據，法院審酌該言詞陳述或書面陳述作成時之情況
    ，認為適當者，亦得為證據。當事人、代理人或辯護人於法
    院調查證據時，知有第159 條第1 項不得為證據之情形，而
    未於言詞辯論終結前聲明異議者，視為有前項之同意，同法
    第159 條之5 亦有明文。本判決下列所引用被告3 人以外之
    人除上述(一)及(二)之其他供述證據，被告3 人及被告張陽之辯
    護人均未爭執其證據能力，且於言詞辯論終結前亦未聲明異
    議，本院審酌各該證據作成時之情況，並無不當之情形，認
    以之作為證據應屬適當，爰依刑事訴訟法第159 條之5 第2
    項規定，自得作為證據。
(四)、其餘資以認定本案案發經過事實之證據，亦查無違反法定程
    序取得之情形，依刑事訴訟法第158 條之4 反面規定，應具
    證據能力。
二、證明力部分
(一)、被告張陽以其受上開美商公司委託為由，向告訴人蔡火旺催
    討其認為告訴人蔡火旺積欠美國賭場之賭債，被告張陽因此
    製作內容含有告訴人蔡火旺之姓名、照片、職業及特徵等資
    料之尋人啟示宣傳單，並於各該宣傳單右上角處，以較大特
    殊字體標明「殺～很大」、「賞金獵人」等文字，至告訴人
    蔡火旺所經營位在臺北市○○街30巷8 號之三群公司附近，
    散發、張貼上開宣傳單，或以電話傳真方式將上開宣傳單傳
    真給告訴人蔡火旺之客戶、同業，並於98年6 月16日，被告
    張陽另委由被告許志成及許清豪，至臺北市○○街與市○○
    道附近，即三群公司附近，將印製有標明「殺～很大」、「
    賞金獵人」字樣之尋人啟事宣傳單，夾在路邊的汽車上等情
    ，為被告3 人於本院審理時供認無訛，並經告訴人蔡火旺於
    本院審理時指證明確，復有上開「尋人啟示」宣傳單影本7
    張、張貼前揭「尋人啟示」宣傳單照片影本9 張、告訴人蔡
    火旺庭呈之紅、白及黃色上開「尋人啟示」宣傳單各1 紙在
    卷可憑（參偵卷五第85頁至第92頁、偵卷一第118 頁至第12
    6 頁、本院卷第149頁至第151 頁），自堪認定。
(二)、惟按刑法第305 條之恐嚇罪，所稱以加害生命、身體、自由
    、名譽、財產之事恐嚇他人者，係指以使人生畏怖心為目的
    ，而通知將加惡害之旨於被害人而言（最高法院52年度台上
    字第751 號判例意旨參照），且刑法第305 條所謂致生危害
    於安全，係指受惡害之通知者，因其恐嚇而生安全上之危險
    與實害而言（最高法院26年度渝非字第15號判例意旨參照）
    ，從而，刑法第305 條之恐嚇罪之成立，行為人須對於被害
    人為惡害之通知，亦即，向被害人為明確、具體加害上述各
    種法益之意思表示行為，致被害人之心理狀態陷於危險不安
    ，始得以該罪名相繩；若行為人所表示者並非以加害生命、
    身體、自由及名譽等事為內容，或被恐嚇者並未因此心生恐
    懼，則尚與該罪之構成要件有間，即不得以該罪相繩。再刑
    法第305 條恐嚇罪之成立，固不以行為人真有加害之意為必
    要，而被害人是否心生畏懼，亦應本於社會客觀經驗法則以
    為判斷基準。另被告所使用之文字、言語是否屬於「加惡害
    」之事，須該文字、言語在一般人客觀上均認為係足以使人
    心生畏怖，始足當之。是以被告使用之文字、言語，是否屬
    於惡害通知，尚須審酌其前後之供述，主客觀全盤情形為斷
    ，不得僅由告訴人採取片斷，及僅憑告訴人主觀認定是否心
    生畏怖，即據以認定其是否構成恐嚇罪。
(三)、細究被告張陽所製作尋人啟示宣傳單，大小均為A4紙張，內
    容可分為兩大類，一者為右上角以特殊較大字體標明「殺～
    很大」，另一者為右上角以特殊較大字體標記「賞金獵人」
    ，兩大類之尋人啟示宣傳單其餘所載內容則大同小異，宣傳
    單之標題均為「尋人啟事」，宣傳單內容，除記載告訴人蔡
    火旺之姓名、照片、職業、特徵等個人資料外，尚註記：「
    暑假到了～想出國渡假嗎？看清楚，不騙你這是真的！」、
    「獎金獎品再加碼！」、「致：各相關公會、公司、單位負
    責人」、「美國拉斯維加斯希爾頓賭場飯店請求協尋：『輕
    輕鬆鬆一通電話、獎金到手！』」、「活動前三名提供資料
    者：再加送澳門來回機票1 張及威尼斯人渡假酒店住宿1 晚
    」、「本公司因私人因素，請求各界（或載為工商團體，或
    載為鄰里街坊）！代為協尋以下人仕：（以下記載告訴人蔡
    火旺年籍、特徵及照片等個人資料）」、「傳媒、狗仔！獎
    金在這啦！」、「鄭重聲明：針對蔡理事長利用個人聲望，
    教唆傳媒散播不實謠言，意圖模糊焦點，並毀損耀鑫公司名
    譽乙事。本公司保留對雜誌社及蔡理事長之法律追朔權。並
    委任授權律師，提出美國官方相關資料，經中華民國駐紐約
    經濟文化辦事處之認證文件，以資證明耀鑫公司之合法性。
    」、「耀鑫公司確實接受美國拉斯維加斯希爾頓賭場飯店委
    任：【詳閱：委任狀！】」、「凡來電提供各相關訊息、資
    料且順利尋得此人者。註：重覆資訊者，以第一手資料為先
    。本公司備優渥獎金答謝，匿名亦可。絕不食言！！」「凡
    來電提供此人各相關訊息、資料等。並幫助本公司順利尋得
    此人者。本公司備優渥獎金答謝，匿名亦可。絕不食言！！
    」、「景氣不好…提供任何線索資料…【出入地點場所、時
    間】馬上給你1 份優渥的獎金…」、「手機、公用電話，請
    直撥＞＞＞免費電話：0000-000-000」「詳情請參閱：～YA
    HOO ～關鍵字搜尋：【尋人、徵信】耀鑫財務。」、「另代
    客協尋：癡呆、弱知走失老人，流浪貓、狗、失蹤人口、逃
    脫外籍勞工等等…」等情，有「尋人啟示」宣傳單影本7 張
    、告訴人蔡火庭呈之紅、白及黃色上開尋人啟示宣傳單各1
    紙在卷可憑（參偵卷五第85頁至第92頁、本院卷第149 頁至
    第151 頁）。觀察上開尋人啟示宣傳單，「殺～很大」及「
    賞金獵人」等詞，係以較大特殊字體標記於宣傳單右上角處
    ，所占篇幅約略為A4紙張16分之1 而已，宣傳單上方中央偏
    左處均寫著「尋人啟示」，宣傳單正中央，均係載明告訴人
    蔡火旺之年籍、職稱、經歷及照片等資料，其餘內容，或註
    明提供可尋獲告訴人蔡火旺之訊息者，即支付高額報酬、賞
    金或獎品，或表示被告張陽係經美國賭場委任，有權催討賭
    債，或為被告張陽的聯絡方式，可見前述宣傳單所欲傳達之
    意念，係以懸賞方式，誘使他人提供告訴人蔡火旺下落，藉
    此達到被告張陽催收債款的目的，以此觀察，尚難認有何傳
    達恐嚇訊息之情。又「殺～很大」乙語，源自網路遊戲電玩
    廣告，為該電玩廣告女主角吶喊的口號，於該電玩廣告推出
    之際，經當時媒體廣泛報導，並引起社會大眾熱烈討論，為
    公眾所周知之事，然其所代表之意思，至今仍眾說紛云，或
    謂僅屬於無厘頭之創意廣告用語，藉此吸引社會大眾注意該
    電視遊戲廣告，以達行銷該電玩遊戲之目的，則將此流行語
    標記於上開宣傳單右上角，客觀上是否使他人心生畏怖，顯
    非無疑。再者，「賞金獵人」乙詞，常見於小說及電影內，
    或代表為了金錢和獎賞而去追查罪犯者，或為獲得懸賞獎金
    而前往完成僱主特定要求之人，單憑此語，實難想像已達恐
    嚇之程度。況且，依前揭宣傳單上印製之其他語彙，均僅尋
    求他人提供告訴人蔡火旺行蹤消息而已，並未威脅或要求他
    人協助侵害告訴人蔡火旺生命及身體，徒憑此語，是否足使
    社會一般大眾感到畏懼，難認有據。從而，綜合觀察被告3
    人所散布之前揭宣傳單，難認已指出或暗示加害告訴人蔡火
    旺生命、身體、自由或財產之事，不足認定被告3 人所為，
    客觀上已構成恐嚇犯行。
(四)、告訴人蔡火旺於偵查中均未具體指出被告3 人散布之上開宣
    傳單，有何使伊受有心生畏懼之處，其於本院審理時證稱：
    「（問：可否說明你感到害怕的理由？）因為我是做生意的
    ，是殷實的生意人，因為他動不動就打電話說我在外面欠人
    家錢，且他派一些刺青的人來公司，給我們下馬威，而且都
    是說由被告張陽指派來的。」（參本院卷第119 頁），則本
    案使告訴人蔡火旺心生畏懼之因，是否如公訴人所指係因被
    告3 人散發前揭宣傳單所致，已非無疑。告訴人蔡火旺復於
    本院審理證稱：「（問：你看到尋人啟示上面寫「殺很大」
    、「賞金獵人」你的感覺為何？）我覺得他的目的是要錢，
    能夠取得多少錢，因為他整天騷擾我，我不厭其煩地找人跟
    他溝通，因為我們是做生意的人，結果他開口跟我要錢，也
    寫了1 張，後來我在98年1 月13日給了他70萬元，他也寫了
    1 張聲明啟示，才比較平息，但是從98年3 月18日他錢用完
    之後就又來了，被告張陽所使用的方法相同，且變本加厲，
    針對我的同業、還有我擔任理事長的公會及經濟部，被告張
    陽都有傳真這些文件。」（參本院卷第118 頁反面至第119
    頁），則告訴人蔡火旺對於上開被告3 人散播之宣傳單，僅
    認為係「騷擾」、「要錢」而已，是否對於宣傳單上「殺～
    很大」、「賞金獵人」等語心生畏懼，尚有疑問。又告訴人
    蔡火旺於本院審理時再稱：「（問：你看到『殺很大』、『
    賞金獵人』是否會感到害怕？）我當然會感到害怕，因為本
    來是用黃色的廣告單，但是後來『殺很大』用紅色的、『賞
    金獵人』的傳單是用黃色的，我的員工還說現在用紅色的是
    要見血的意思，總共有收到700 、800 張的傳單，傳真來的
    就是白色的，因為傳真紙是白色的（證人庭呈黃色、紅色及
    白色傳單各1 紙），我所蒐集來的有顏色的都是張貼的，白
    色則是傳真的。」（參本院卷第119 頁）、「（問：我的問
    題是為何看到尋人啟示的傳單就會感覺害怕？）他目的要錢
    ，最後用『殺很大』，公司的人都說這會不會見血，所以當
    然會感覺到害怕，我自己也是跟我公司的人想法一樣。『賞
    金獵人』部分，他明明知道我設籍在這個地方，這是他們討
    債的方法，這是丟我的臉，無形的名譽損失。」、「（問：
    『賞金獵人』的部分到底你為什麼會覺得害怕？）他在我家
    住處四處張貼，因為獵人就是要抓人。」（均參本院卷第11
    9 頁），可見告訴人蔡火旺證稱感到害怕之意，係因「殺～
    很大」乙語所使用之宣傳單，印製於紅色紙上，且為告訴人
    蔡火旺員工轉述「用紅色的是要見血」之意後，告訴人蔡火
    旺始心生畏懼，但是，細觀蔡火旺提出「殺～很大」宣傳單
    乙紙，其顏色應偏向粉紅色，非同如鮮血之紅色，見該粉紅
    色宣傳單尚難聯想係見血之意，綜合上開宣傳單所示內容，
    亦未見有傳達砍殺、追弒告訴人蔡火旺之意，徒憑上開語意
    不明之「殺～很大」乙語，客觀上難認係屬恐嚇訊息。而「
    賞金獵人」乙詞意義，詳如上述，與上揭宣傳單之內容綜合
    觀之，僅係尋求他人提供告訴人蔡火旺行蹤而已，並未要求
    或表示拘獲告訴人蔡火旺者可得重賞，告訴人蔡火旺所陳，
    有誇大之嫌。參諸告訴人蔡火旺於本院審理時證稱：「（問
    ：這些尋人啟示內容有牽涉到對你的生命、財產產生威脅，
    或有所不利？）我的財產損失幾千萬元，因為被告張陽給我
    張貼、傳真，我很多生意沒有辦法作，損失不計其數、無計
    其數。」（參本院卷第122 頁），可見對於告訴人蔡火旺而
    言，被告3 人所為應係對於告訴人蔡火旺之生意有所影響，
    致告訴人蔡火旺心生不滿而提本案告訴，尚非被告3 人以加
    害生命、身體、自由或財產之事恐嚇告訴人蔡火旺，使伊心
    生畏怖。勾稽以上，告訴人蔡火旺之指訴，自難採信。
(五)、被告3 人迭於警詢、偵查及本院審理時均否認犯行，自難以
    被告3 人供述逕認被告3 人有何恐嚇事實，被告許志成及許
    清豪更辯稱其於公訴人所指之時間，根本未參與散發前揭傳
    單的工作，兩人僅於98年6 月16日參與該次散發傳單行為而
    已，對照告訴人蔡火旺於本院審理時結證：我只有看過被告
    張陽而已，其他兩位被告沒有看過；98年6 月16日當天不清
    楚有無看到被告許志成及許清豪等語（參本院卷第118 頁及
    第122 頁反面），則被告許志成及許清豪有無於公訴人所指
    之97年3 月29日、3 月30日、31日及4 月8 日，在臺北市○
    ○街30巷8 號三群公司附近，散發或張貼標明「殺～很大」
    、「賞金獵人」字樣之尋人啟事宣傳單等事，卷內並無積極
    證據予以證明。
(六)、此外，本院復查無其他積極證據足資證明被告3 人確有為此
    部分恐嚇告訴人蔡火旺之犯行，揆諸前揭說明及判例意旨，
    自難僅憑公訴人所提出之此等證據，遽論被告3 人有公訴人
    指摘之此部分恐嚇犯行，自不能證明其犯罪，就此部分，應
    依法諭知被告3 人無罪之判決。
伍、原審未審酌上情，遽對被告3 人此部分為有罪之諭知，容有
    未洽，被告3 人提起上訴，指摘原判決此部分不當，為有理
    由，自應由本院將原判決關於被告3 人被訴涉犯恐嚇危害安
    全罪部分撤銷，另為被告3人無罪之諭知。
陸、地方法院簡易庭對被告為簡易判決處刑後，經提起上訴，而
    地方法院合議庭認應為無罪判決之諭知者，依同法第455 條
    之1 第3 項準用第369 條第2 項之規定意旨，應由該地方法
    院合議庭撤銷簡易庭之判決，改依第一審通常程序審判。其
    所為判決，應屬於「第一審判決」，檢察官仍得依通常上訴
    程序上訴於管轄第二審之高等法院（最高法院91年臺非字第
    21號判例意旨參照）。故本案被告3 人被訴涉犯恐嚇危害安
    全罪部分，既經本院為無罪之諭知，已不符合得為簡易判決
    處刑之情形，除撤銷原審判決外，並應逕行改依第一審通常
    程序判決之；而檢察官如不服本判決，自得於法定上訴期間
    內，向管轄之第二審法院提起上訴，併此敘明。
丙、應適用之法律
    依刑事訴訟法第455 條之1 第1 項、第3 項、第369 條第1
    項前段、第299 條第1 項前段、第301 條第1 項，刑法第28
    條、第304 條第1 項、第41條第1 項前段，中華民國九十六
    年罪犯減刑條例第2 條第1 項第3 款、第7 條、第9 條，判
    決如主文。
本案經檢察官葉雅婷到庭執行職務。
中    華    民    國   100    年    8     月    11    日
                  刑事第十一庭  審判長法  官  黃紹紘
                                      法  官  詹慶堂
                                      法  官  藍家偉
以上正本證明與原本無異。
被告張陽、許志成及許清豪被訴涉犯恐嚇危害安全罪部分，公訴
人、被告如不服本判決應於收受送達後10日內向本院提出上訴書
狀，並應敘述具體理由；其未敘述上訴理由者，應於上訴期間屆
滿後20日內向本院補提理由書（均須按他造當事人之人數附繕本
）「切勿逕送上級法院」。告訴人或被害人如對於本判決不服者
，應具備理由請求檢察官上訴，其上訴期間之計算係以檢察官收
受判決正本之日期為準。
被告張陽犯強制罪部分，不得上訴。
                                      書記官   陳靜君
中    華    民    國   100    年    8     月    12    日
附錄本案論罪科刑所犯法條全文
刑法第304條
以強暴、脅迫使人行無義務之事或妨害人行使權利者，處 3 年
以下有期徒刑、拘役或 3 百元以下罰金。
前項之未遂犯罰之。